---
title: "Raport wyników"
author: "Michał Dobranowski"
date: "2024-01-24"
output: pdf_document
---

W ramach doświadczenia porównano poszukiwanie przypadkowe (ang. *Pure Random Search*, *PRS*) z algorytmem genetycznym (ang. *Genetic Algorithm*, *GA*) na przykładzie funkcji Ackley'a oraz funkcji Rosenbrocka'a dla wymiarów $n \in \{2, 10, 20\}$.

# Funkcja Ackley'a

## Porównanie znalezionych minimów dla obu algorytmów.

```{r, echo=FALSE, out.width = "85%", fig.align="center"}
knitr::include_graphics("imgs/ackley_boxplot.pdf")
```

## Rozkład znalezionych minimów za pomocą *PRS* dla wymiaru $n \in \{2, 10, 20\}$.

```{r, echo=FALSE, out.width = "40%", fig.align="center", fig.show="hold"}
knitr::include_graphics(c("imgs/ackley_2_PRS.pdf",
                          "imgs/ackley_10_PRS.pdf",
                          "imgs/ackley_20_PRS.pdf"))
```

## Rozkład znalezionych minimów za pomocą *GA* dla wymiaru $n \in \{2, 10, 20\}$.

```{r, echo=FALSE, out.width = "40%", fig.align="center", fig.show="hold"}
knitr::include_graphics(c("imgs/ackley_2_GA.pdf",
                          "imgs/ackley_10_GA.pdf",
                          "imgs/ackley_20_GA.pdf"))
```

# Funkcja Rosenbrock'a

## Porównanie znalezionych minimów dla obu algorytmów.

```{r, echo=FALSE, out.width = "85%", fig.align="center"}
knitr::include_graphics("imgs/rosenbrock_boxplot.pdf")
```

## Rozkład znalezionych minimów za pomocą *PRS* dla wymiaru $n \in \{2, 10, 20\}$.

```{r, echo=FALSE, out.width = "40%", fig.align="center", fig.show="hold"}
knitr::include_graphics(c("imgs/rasenbrock_2_PRS.pdf",
                          "imgs/rasenbrock_10_PRS.pdf",
                          "imgs/rasenbrock_20_PRS.pdf"))
```

## Rozkład znalezionych minimów za pomocą *GA* dla wymiaru $n \in \{2, 10, 20\}$.

```{r, echo=FALSE, out.width = "40%", fig.align="center", fig.show="hold"}
knitr::include_graphics(c("imgs/rasenbrock_2_GA.pdf",
                          "imgs/rasenbrock_10_GA.pdf",
                          "imgs/rasenbrock_20_GA.pdf"))
```