---
title: "Raport wyników"
author: "Michał Dobranowski"
date: "24 stycznia 2024"
documentclass: scrartcl
header-includes:
   - \usepackage[polish]{babel}
output: pdf_document
---

W ramach doświadczenia porównano poszukiwanie przypadkowe (ang.\ *Pure Random Search*, *PRS*) z algorytmem genetycznym (ang.\ *Genetic Algorithm*, *GA*) na przykładzie funkcji Ackley'a oraz funkcji Rosenbrocka dla wymiarów $n \in \{2, 10, 20\}$.

# Funkcja Ackley'a

## Porównanie znalezionych minimów dla obu algorytmów

```{r, echo=FALSE, out.width = "80%", fig.align="center"}
knitr::include_graphics("imgs/ackley_boxplot.pdf")
```

## Rozkład znalezionych minimów za pomocą *PRS* dla wymiaru $n \in \{2, 10, 20\}$

```{r, echo=FALSE, out.width = "40%", fig.align="center", fig.show="hold"}
knitr::include_graphics(c("imgs/ackley_2_PRS.pdf",
                          "imgs/ackley_10_PRS.pdf",
                          "imgs/ackley_20_PRS.pdf"))
```

## Rozkład znalezionych minimów za pomocą *GA* dla wymiaru $n \in \{2, 10, 20\}$

```{r, echo=FALSE, out.width = "40%", fig.align="center", fig.show="hold"}
knitr::include_graphics(c("imgs/ackley_2_GA.pdf",
                          "imgs/ackley_10_GA.pdf",
                          "imgs/ackley_20_GA.pdf"))
```

# Funkcja Rosenbrocka

## Porównanie znalezionych minimów dla obu algorytmów

```{r, echo=FALSE, out.width = "80%", fig.align="center"}
knitr::include_graphics("imgs/rosenbrock_boxplot.pdf")
```

## Rozkład znalezionych minimów za pomocą *PRS* dla wymiaru $n \in \{2, 10, 20\}$

```{r, echo=FALSE, out.width = "40%", fig.align="center", fig.show="hold"}
knitr::include_graphics(c("imgs/rasenbrock_2_PRS.pdf",
                          "imgs/rasenbrock_10_PRS.pdf",
                          "imgs/rasenbrock_20_PRS.pdf"))
```

## Rozkład znalezionych minimów za pomocą *GA* dla wymiaru $n \in \{2, 10, 20\}$

```{r, echo=FALSE, out.width = "40%", fig.align="center", fig.show="hold"}
knitr::include_graphics(c("imgs/rasenbrock_2_GA.pdf",
                          "imgs/rasenbrock_10_GA.pdf",
                          "imgs/rasenbrock_20_GA.pdf"))
```

# Analiza istotności statystycznej

Średnie minimów dla każdej z konfiguracji odpowiednio dla funkcji Ackley'a oraz Rosenbrocka przedstawiono w poniższych tabelach.

| wymiar $n$ | PRS | GA |
| ---:| ---: | ---: |
|  2 | 4.082100246 | 0.003171711 |
| 10 | 18.112680 | 3.744855 |
| 20 | 19.805313 | 5.617581 |

| wymiar $n$ | PRS | GA |
| ---:| ---: | ---: |
|  2 | 0.94769323 | 0.02116179 |
| 10 | 28317.5324 | 414.4569 |
| 20 | 288709.646 | 7410.093 |

Przeprowadzono analizę porównawczą (za pomocą testu $t$ Welcha) wyników dla każdej z\ dwóch metod optymalizacji oraz dla każdej z dwóch testowanych funkcji. Przedstawiony poniżej test prowadzi do odrzucenia hipotezy zerowej (dokładne wyniki w tabeli niżej).

```{r, eval = FALSE}
t.test(results[[i]]$PRS, results[[i]]$GA, alternative = "greater")$p.value
```

| wymiar $n$ | funkcja Ackley'a | funkcja Rosenbrocka |
| ---:| ---: | ---: |
|  2 | $5.003139 \cdot 10^{-30}$ | $5.52709e \cdot 10^{-11}$ |
| 10 | $2.939968 \cdot 10^{-86}$ | $3.403517 \cdot 10^{-22}$ |
| 20 | $7.163392 \cdot 10^{-117}$ | $2.317767 \cdot 10^{-28}$ |

